# 递延收益的暂时性差异

提问人：baihaojie1986 时间：2018-06-03 11:10:52
求教陈版
递延收益严格意义上并不符合负债的定义，为什么还能将可抵扣暂时性差异确认为递延所得税资产呢？

回答人：chenyiwei
虽然递延收益严格来说不符合负债的定义，但会计上还是将其作为负债核算的，所以可以确认相关的暂时性差异和递延所得税资产。